【裁判字號】    90,交易緝,4
【裁判日期】    901005
【裁判案由】    業務過失傷害
【裁判全文】
臺灣高雄地方法院刑事判決                            九十年度交易緝字第四號
    公  訴  人  臺灣高雄地方法院檢察署檢察官
    被      告  甲○○
右列被告因業務過失傷害案件，經檢察官提起公訴（八十九年度偵字第一二七五三號
），本院判決如左：
    主  文
甲○○從事業務之人，因業務上之過失傷害人，累犯，處拘役伍拾日，如易科罰金以
參佰元折算壹日。
    事  實
一、甲○○於民國八十二年間因殺人未遂案件，經本院於八十二年三月二十日以八十
    二年度訴字第一二九九號判決有期徒刑五年一月，並經台灣高等法院高雄分院、
    最高法院駁回其上訴而確定，並於八十八年九月十八日假釋期滿。詎其明知未取
    得駕駛執照不得駕駛車輛，竟受雇於瓦斯行載送瓦斯桶，而為從事駕駛業務之人
    ，於八十九年三月二十六日上午十時許，騎乘車牌號碼ＯＷＡ－四一二號機車載
    送瓦斯桶沿高雄縣旗山鎮縣道往內門鄉方向行駛，途經旗山鎮遠東旅社前，本應
    注意車輛行駛時，駕駛人應注意車前狀況，隨時採取必要之安全措施，而依當時
    情形，又無不能注意之情事，竟疏未注意，致該車上之瓦斯桶撞及行人乙○○○
    ，乙○○○因而受有頭部外傷腦震盪、前額裂傷、胸挫傷、多處擦傷等傷害。甲
    ○○於肇事後，對於未發覺之犯罪，主動向處理事故之員警坦承渠為肇事者，而
    接受裁判。
二、案經乙○○○訴由高雄縣警察局旗山分局報請台灣高雄地方法院檢察署檢察官偵
    查起訴。
    理  由
一、訊據被告甲○○對於在右揭時、地因駕車不慎致其車上之瓦斯桶撞及告訴人乙○
    ○○，並造成告訴人乙○○○受傷之事實坦承不諱，核與告訴人乙○○○所訴情
    節相符，並有診斷證明書足證，而按汽車行駛時，駕駛人應注意車前狀況，並隨
    時採取必要之安全措施。道路交通安全規則第九十四條第三項定有明文。而依當
    時情況及被告之智識、能力並無不能注意之情事，竟疏於注意車前狀況，並採取
    適當、必要及有效之閃避或煞車等安全措施，竟貿然駛過，致肇事使告訴人乙○
    ○○受有頭部外傷腦震盪、前額裂傷、胸挫傷、多處擦傷之傷害，此亦有診斷證
    明書足憑，是被告有過失，已經顯明。而告訴人乙○○○之受傷與被告之過失行
    為間並有相當之因果關係，被告自應負過失傷害罪責。故本案事證已臻明確，被
    告犯行洵堪認定，應予依法論科。
二、查被告甲○○係受僱於瓦斯行，載送瓦斯桶為其附隨業務，車禍當時係正欲載送
    瓦斯桶至客戶處，此業經被告於本院調查時陳明在卷（見本院九十年五月二十五
    日調查筆錄）。核其執行業務之際，因業務上之過失傷害人之所為，係犯刑法第
    二百八十四條第二項前段之罪。又被告無駕駛執照駕車，因而致告訴人乙○○○
    受傷，依法應負刑事責任，應依道路交通管理處罰條例第八十六條第一項之規定
    ，加重其刑至二分之一。另被告前因殺人未遂案件，經本院於於八十二年三月二
    十日以八十二年度訴字第一二九九號判決有期徒刑五年一月，並經台灣高等法院
    高雄分院、最高法院駁回其上訴而確定，並於八十八年九月十八日假釋期滿，此
    有臺灣高等法院被告全國前案紀錄表可憑，其於五年以內再犯本件有期徒刑以上
    之罪，為累犯，依刑法第四十七條規定加重其刑，並遞加重之。再被告於肇事後
    ，對於未發覺之犯罪，主動向處理事故之員警坦承其為肇事者等情事，亦據證人
    即承辦員警吳倉敏於本院調查中到庭證述屬實（見本院九十年六月八日調查筆錄
    ），為對未發覺之犯罪自首而接受裁判，應依刑法第六十二條前段之規定，減輕
    其刑。並依法先加後減。爰審酌被告因一時疏於注意而肇事，犯罪後坦承大部肇
    事經過，態度尚可，且本件事故發生後本已與告訴人達成民事上和解，並已付新
    台幣九萬元，有和解書足憑，亦經告訴代理人葉俊秀陳明在卷（見本院八十九年
    九月二十七日調查筆錄），後因故未能支付餘額，復又遭告訴人拒絕接受，並斟
    酌告訴人乙○○○所受傷害等一切情狀，量處如主文所示之刑。又被告於犯罪後
    ，刑法第四十一條於九十年一月四日修正，並於同月十日公布施行，有關易科罰
    金之部分，範圍擴大為最重本刑五年以下有期徒刑之罪，惟與被告所犯之罪比較
    後並未有影響，依刑法第二條第一項前段之規定，應適用裁判時之刑法第四十一
    條第一項規定，並諭知易科罰金之折算標準。
據上論斷，應依刑事訴訟法第二百九十九條第一項前段，道路交通管理處罰條例第八
十六條第一項，刑法第二百八十四條第二項前段、第四十七條、第六十二條前段、第
二條第一項前段、第四十一條第一項，罰金罰鍰提高標準條例第一條前段、第二條，
判決如主文。
中      華      民      國      九十      年      十      月      五    日
            臺灣高雄地方法院交通法庭
                                      法  官  楊  國  祥
右正本證明與原本無異。
如不服本判決，應於判決送達後十日內，向本院提出上訴狀。
                                      書記官  陳  怡  真
中    華    民    國    九十      年       十      月        五        日
附錄論罪法條：
中華民國刑法第二百八十四條
 (過失傷害罪)
因過失傷害人者，處六月以下有期徒刑、拘役或五百元以下罰金，致重傷
者，處一年以下有期徒刑、拘役或五百元以下罰金。
從事業務之人，因業務上之過失傷害人者，處一年以下有期徒刑、拘役或
一千元以下罰金，致重傷者，處三年以下有期徒刑、拘役或二千元以下罰
金。


司法院資訊處製作；財團法人民間司法改革基金會備份。
